臺灣士林地方法院民事裁定
111年度小上字第80號
上  訴  人  高世峯  
被上訴人    徐豪億  
上列當事人間請求損害賠償事件，上訴人對於民國111年6月10日
本院內湖簡易庭111年度湖小字第696號第一審判決，提起上訴，
本院裁定如下：
    主  文
上訴駁回。
第二審訴訟費用新臺幣1,500元由上訴人負擔。 
    理  由
一、按關於請求給付金錢或其他代替物或有價證券之訴訟，其標
    的金額或價額在新臺幣（下同）10萬元以下者，適用小額程
    序；對於小額程序之第一審裁判之上訴，非以其違背法令為
    理由，不得為之；其上訴狀內應記載上訴理由，並表明原判
    決所違背之法令及其具體內容，暨依訴訟資料可認為原判決
    有違背法令之具體事實，民事訴訟法第436 條之8第1項、第
    436 條之24第2 項、第436 條之25分別定有明文。是當事人
    以小額程序之第一審判決違背法令為理由提起上訴時，就原
    判決如何不適用法規或適用法規不當，其上訴狀或理由書應
    有具體之指摘，並揭示該法規之條項或其內容，若係成文法
    以外之法則，應揭示該法則之旨趣，倘為司法院現存有效或
    大法官解釋或憲法法庭裁判，則應揭示該解釋或裁判之字號
    或其內容，如依民事訴訟法第469 條第1 款至第5 款所列各
    款事由提起上訴者，其上訴狀或理由書應揭示合於該條款之
    事實，若上訴狀或理由書未依上述方法表明者，自難認已對
    原判決之違背法令有具體之指摘，其上訴即不合法。
二、本件訴訟標的金額為10萬元，原審依小額訴訟程序審理，駁
    回上訴人之訴。上訴人不服，提起上訴，上訴意旨略以：被
    上訴人車輛於民國110年5月24日追撞伊車輛，致伊只能租車
    代步，租車費用24,050元理應具有因果關係而應由被上訴人
    支付，另伊車輛價值減損2至3萬元、伊因上開事故未能順利
    進行視訊演講而未收取演講費用3萬元及伊因此受有之精神
    損害賠償2至3萬元，亦均與上開事故具有因果關係而應由被
    上訴人給付，請法官依法論處等語。
三、經查，上訴人上訴意旨，無非係就原審所為事實認定再加爭
    執，上訴人並未具體指摘原判決如何違背法令，亦未表明原
    判決所違背之法令及其具體內容，暨依訴訟資料可認為原判
    決有違背法令之具體事實，揆諸上開規定及說明，難認已合
    法表明上訴理由。從而，本件上訴為不合法，應予駁回。
四、本件第二審訴訟費用，依民事訴訟法第436 條之32第1 項準
    用同法第436 條之19條第1 項確定其數額為1,500 元，應由
    上訴人負擔。
五、爰裁定如主文。
中　　華　　民　　國　　111 　年　　10　　月　　13　　日
                  民事第四庭    審判長法官  許碧惠
　　　　　　　　　　　　　　　　
                                法      官  黃柏仁

                                法      官　劉家昆
以上正本係照原本作成。
本裁定不得抗告。     
中　　華　　民　　國　　111 　年　　10    月　　13    日
　　　　　　　　　　　　　  　  書　記　官  黎隆勝